臺灣桃園地方法院民事簡易判決
111年度壢簡字第492號
原      告  永興工業股份有限公司

法定代理人  羅仕仁  
訴訟代理人  陳萬發律師
被      告  戴興耀  
訴訟代理人  龔涵珍  
上列當事人間分配表異議之訴事件，本院於民國111年11月17日
言詞辯論終結，判決如下：
    主    文
本院109年度司執字第111880號強制執行事件於民國111年1月27
日作成如附件所示「表1」次序8所列「薪資優先債權225,000元
」、「分配金額99,560元」，及「表2」次序6所列「表1分配不
足之優先債權125,440元」、「分配金額125,440元」，應改列為
普通債權受分配。
訴訟費用由被告負擔。
    事實及理由
一、原告主張：被告就本院109年度司執字第111880號強制執行
    事件（下稱系爭強制執行事件）提出之執行名義即本院109
    年度勞簡字第55號和解筆錄（下稱系爭和解筆錄）僅際載「
    被告永興工業股份有限公司（即債務人）願於中華民國110
    年2月1日前給付原告戴興耀新臺幣（下同）225,000元」等
    語，其內容文字並無記載該款項之性質係屬勞動基準法（下
    稱勞基法）第28條第1項之工資或資遣費等勞動債權，且執
    行事件之司法事務官僅有外觀形式審查權，無從逕自認定該
    和解筆錄之債權係勞基法第28條第1項之勞動債權而誤為優
    先分配，故被告債權屬普通債權，並非優先債權，系爭強制
    執行事件於民國111年1月27日作成如附件所示分配表（下稱
    系爭分配表）之「表1」次序8、及「表2」次序6所列被告戴
    興耀之「債權225,000元」採優先其他普通債權而為優先分
    配為錯誤分配。況系爭強制執行事件之債務人原告公司係公
    司法人，其未為清算登記，與勞基法第28條第1項第1款規定
    之要件不符，系爭分配表誤認係優先債權而為之分配，係錯
    誤分配等語，為此，爰依強制執行法規定提起本件訴訟等語
    。並聲明：如主文第1項所示。
二、被告則以：原告公司之工廠已經拆光，工廠設立狀態為歇業
    ，且兩造間為薪資債權債務關係等語，資以抗辯。並聲明：
    原告之訴駁回。
三、本院之判斷：
(一)勞基法第28條第1項固有規定雇主因歇業、清算或宣告破產
    本於勞動契約所積欠之工資未滿6個月部分，有最優先受償
    之權。又公司法第29條第1項，就公司經理人之委任、解任
    及報酬定有規範，可認經理人與公司間為委任關係（最高法
    院97年度台上字第1542號裁判意旨參照）。查被告與原告公
    司前因給付薪資事件，經本院109年度勞簡字第55號審理在
    案，並製作系爭和解筆錄，有系爭和解筆錄1份附卷可參（
    見本院卷第21頁），又被告在職期間職位為總經理，此有被
    告提出之永興公司員工資料表、員工僱用協議書、保險協議
    書、公司資遣員工通報名冊、桃園市政府111年10月27日府
    經商行字第11191059110號函等件附卷可參（見本院卷第44
    至54頁），而被告未提出任何證據，證明其於受任該公司期
    間，工作性質僅係從屬於他方之關係下提供職業上之勞動力
    ，而由他方給付報酬（即實質上屬於勞動契約關係），非以
    處理一定目的之事務，具有獨立之裁量權或決策權，則被告
    與原告公司係屬成立委任契約關係，無勞動基準法第28條第
    1項之適用。是以，原告主張其薪資債權具有優先受償權等
    語，已難憑採。
(二)另被告辯稱其原告公司設立狀態為歇業等語，惟查，勞基法
    第28條第1 項所稱歇業，與勞基法第11條第1 款所稱歇業同
    其意義，係指事業單位不再繼續經營之事實上歇業狀態而言
    。又按公司係依公司法組織設立之法人，而獨資、合夥之商
    業則係依商業登記法組織設立之事業，二者設立之法律依據
    不同，公司組織無商業登記法之適用，獨資、合夥之商業則
    無公司法之適用。公司組織依公司法等規定，為撤銷、廢止
    或解散登記者，必待清算完結後，其法人人格始歸於消滅。
    經查，原告公司現營業狀況為「歇業」，有經濟部商工登記
    公示資料查詢服務1份可佐（見本院卷第61頁），然未至清
    算程序，是依上開說明，被告債權縱為薪資債權，亦不符合
    勞基法第28條第1項可列為之優先債權之要件。則附件所示
    「表1」次序8所列「薪資優先債權225,000元（分配金額99,
    560元）」、以及「表2」次序6所列「表1分配不足之優先債
    權125,440元（分配金額125,440元）」，均不能依該條規定
    列入優先受償之債權，原告起訴請求將之全部改列為普通債
    權受分配，為有理由。 
四、綜上所述，原告依強制執行法之規定，請求如主文第1項所
    示為有理由，應予准許。
五、本件事證已臻明確，兩造其餘攻擊防禦方法及所提證據，於
    判決結果不生影響，爰不逐一論列，併此敘明。
六、訴訟費用負擔之依據：民事訴訟法第78條。
中　　華　　民　　國　　111 　年　　12　　月　 　8　　日
                  中壢簡易庭      法  官  張得莉
以上為正本係照原本作成。
如不服本判決，應於送達後20日內，向本院提出上訴狀並表明上
訴理由，如於本判決宣示後送達前提起上訴者，應於判決送達後
20日內補提上訴理由書（須附繕本）。
如委任律師提起上訴者，應一併繳納上訴審裁判費。
中　　華　　民　　國　　111 　年　　12　　月　 　8　　日
                                  書記官  鄭涵勻